#### Información de contacto

#### **Email**

yagomateos@hotmail.com

#### Dirección

Carrer Gran de la Sagrera 89

**Teléfono** 631379408

**Fecha de nacimiento** 1979-07-31

## Nacionalidad Español

## Enlace

www.linkedin.com/in/yag omateos

#### **Habilidades**

React

JavaScript

HTML

CSS

MondoDB

**Express** 

Node JS

Wordpress

PHP

Python

Drupal

## Idiomas

## Inglés

Nivel avanzado

## **Portugues**

Nivel básico

## Gallego

Nativo

#### **Yago Mateos**

#### **Front End Developer**

Mi nombre es Yago Mateos, un desarrollador de software altamente motivado y capacitado con más de 8 años de experiencia en desarrollo web. Mi experiencia radica en HTML, CSS y JavaScript y soy competente en la creación de sitios web dinámicos y receptivos. Además, tengo 1 año de experiencia trabajando con React, lo que me ha permitido ampliar mis habilidades y conocimientos en la creación de aplicaciones web y su usabilidad.



#### **Experiencia**

Barcelona

Abr 2022 - Actualmente

## React Developer

#### Wpsfixer

Desarrollo de componentes React: crear componentes personalizados para la interfaz de usuario y la lógica de la aplicación utilizando la biblioteca React y sus extensiones como React Native, React Router, Redux, etc. Integración con otras tecnologías front-end y back-end, como HTML, CSS, JavaScript, bases de datos, APIs, entre

La Coruña 2022 - Abr 2022

## Desarrollador front end Senior

#### **BySidecar**

Desarrollo y mantenimiento de aplicaciones web utilizando tecnologías como JavaScript, PHP y Laravel. Implementación bases de datos relacionales y no relacionales (MySQL y MongoDB) para almacenar y administrar datos de la aplicación. Integración APIs de terceros en la aplicación para acceder a datos y funcionalidades externas.

#### Barcelona Feb 2020 - Mar 2022

## Nestlé web configurator

#### Sopra Steria

Resolución de problemas y errores en tiendas de comercio electrónico de Nestlé en Asia utilizando lenguajes de programación como JavaScript, HTML y CSS. Identificación y resolución de problemas de usabilidad y rendimiento en las tiendas en línea de Nestlé, lo que mejoró la experiencia del usuario y aumentó las conversiones.

Identificación y documentación de los problemas de los clientes y sus soluciones para futuras referencias.

#### Barcelona Oct 2019 - Ene 2020

## Desarrollador front end

## Tectónica

Diseño y desarrollo de sitios web utilizando HTML, CSS, PHP y WordPress. Creación y personalización temas de WordPress para satisfacer las necesidades y requerimientos específicos del cliente. Trabajo en un entorno ágil, colaborando con otros desarrolladores y diseñadores en proyectos multidisciplinarios.

## Barcelona Jul 2019 - Oct 2019

## Desarrollador front end

## InfoJobs

Creación de interfaces de usuario utilizando HTML, CSS y Bootstrap colaborando con desarrolladores de back-end que utilizan .NET para conectar bases de datos al frontend. Desarrollo y mantenimiento de componentes de interfaz de usuario reutilizables para garantizar la coherencia visual en el sitio web.

#### Barcelona Feb 2019 - Oct 2019

## Desarrollador front end

## **Digital Bakers**

Desarrollo de interfaces de usuario funcionales y atractivas con Drupal y Twig.

Trabajo con campos y vistas de Drupal para crear contenido y presentar información de manera efectiva al cliente final.

## Educación

Londres Sep 2007 - Jun 2010

# Licenciatura Digital Media London University of the arts

BA Honours Digital Media Design